【裁判字號】    95,訴,1700
【裁判日期】    950614
【裁判案由】    毒品危害防制條例
【裁判全文】
臺灣高雄地方法院刑事判決              95年度訴字第1700號
公  訴  人  臺灣高雄地方法院檢察署檢察官
被      告  甲○○
上列被告因違反毒品危害防制條例案件，經檢察官提起公訴（95
年度毒偵字第2828號），本院合議庭裁定由受命法官獨任進行簡
式審判程序，判決如下：
    主  文
甲○○施用第一級毒品，累犯，處有期徒刑拾月。扣案之第一級
毒品海洛因壹小包（淨重零點零伍公克，空包裝重零點壹玖公克
）沒收銷燬之；又施用第二級毒品，累犯，處有期徒刑月。應
執行有期徒刑壹年。扣案之第一級毒品海洛因壹小包（淨重零點
零伍公克，空包裝重零點壹玖公克）沒收銷燬之。
    事  實
一、甲○○於民國84年10月間，因違反肅清煙毒條例案件，經臺
    灣高等法院高雄分院以85年度上訴字第251 號判處有期徒刑
    3 年10月確定，其入監服刑後，期間經假釋、撤銷假釋執行
    殘刑，而於93年10月15日縮刑期滿執行完畢。嗣其再因施用
    毒品案件，經本院以89年度毒聲字第2854號裁定令入戒治處
    所施以強制戒治，嗣經本院以89年度毒聲字第6440號裁定停
    止戒治，於89年9 月5 日停止處分所餘期間交付保護管束而
    釋放出所，嗣於90年4 月13日因交付保護管束期滿末經撤銷
    而執行完畢，復由臺灣高雄地方法院檢察署檢察官於90年4
    月23日以90年度戒毒偵字第518 號為不起訴處分確定。
二、詎其仍不知悔改，明知海洛因及甲基安非他命業經公告列為
    毒品危害防制條例第2 條第2 項第1 、2 款之第一、二級毒
    品，不得非法施用，竟於受前開強制戒治執行完畢釋放後5
    年以內，復基於施用第一級毒品海洛因之犯意，於95年3 月
    11日9 時30時許，在高雄市左營區○○○路6 巷14弄22號住
    處，以將海洛因摻水稀釋放入注射針筒後施打之方式，非法
    施用第一毒品海洛因1 次。另基於施用第二級毒品甲基安非
    他命之犯意，於同日下午3 時許，在上開住處，以將甲基安
    非他命置於鋁箔紙上以火燒烤吸食煙霧之方式，非法施用第
    二級毒品甲基安非他命1 次。嗣於95年3 月11日21時許，在
    高雄市○○區○○路與新興街口為警查獲，並扣得海洛因1
    小包（淨重0.05公克，空包裝重0.19公克）。
三、案經高雄市政府警察局移請臺灣高雄地方法院檢察署檢察官
    偵查起訴。
    理  由
壹、程序部分：
    本件被告甲○○所犯為死刑、無期徒刑或最輕本刑為3 年以
    上有期徒刑以外之罪，其於準備程序中就被訴事實為有罪之
    陳述，經法官告知簡式審判程序之旨，並聽取公訴人及被告
    之意見後，依刑事訴訟法第273 條之1 第1 項規定，裁定由
    受命法官獨任進行簡式審判程序，合先敘明。
貳、實體部分：
一、上揭事實，已據被告於本院審理中坦承不諱，且其於95年3
    月11日所採驗之尿液，經送往高雄市立凱旋醫院以GC/MS 方
    法（氣相層析/ 質譜儀法）檢驗，結果確呈第一級毒品海洛
    因代謝後嗎啡及第二級毒品甲基安非他命之陽性反應，此有
    該醫院95年3 月22日濫用藥物尿液檢驗報告1 紙可稽（見95
    年度毒偵字第2828號卷第34頁）；另95年3 月11日扣案之不
    明粉末1 小包（淨重0.05公克，空包裝重0.19公克），經送
    往法務部調查局鑑定，結果確含第一級毒品海洛因成分，此
    有該局95年4 月26日調科壹字第220023061 號鑑定通知書1
    紙在卷可佐（見上開偵卷第44頁）。足認被告上開自白確與
    事實相符，洵堪採為論罪科刑之依據。
二、又被告前因施用毒品案件，經本院以89年度毒聲字第2854號
    裁定令入戒治處所施以強制戒治，嗣經本院以89年度毒聲字
    第6440號裁定停止戒治，於89年9 月5 日停止處分所餘期間
    交付保護管束而釋放出所，嗣於90年4 月13日交付保護管束
    期滿而執行完畢，復由臺灣高雄地方法院檢察署檢察官於90
    年4 月23日以90年度戒毒偵字第518 號為不起訴處分確定等
    情，有臺灣高等法院被告前案紀錄表、被告刑案資料查註紀
    錄表、全國施用毒品案件紀錄表各1 份在卷可稽，被告於前
    開強制戒治執行完畢釋放後，5 年內再為本件施用毒品犯行
    ，自應依法論罪科刑。是以本件事證明確，被告犯行堪以認
    定。
三、論罪科刑部分：
  (一)按海洛因、甲基安非他命分別係毒品危害防制條例第2 條第
    2 項第1 、2 款所稱之第一、二級毒品，是被告分別施用海
    洛因、甲基安非他命之行為，係犯該條例第10條第1 項之施
    用第一級毒品罪，及同條第2 項之施用第二級毒品罪。
  (二)被告持有第一、二級毒品，嗣進而施用之，持有之低度行為
    應為施用之高度行為所吸收，均不另論罪。
  (三)被告上開所犯之施用第一、二級毒品罪，犯意各別，行為互
    殊，觸犯構成要件不同，應予分論併罰。
  (四)被告因違反肅清煙毒條例案件，經臺灣高等法院高雄分院以
    85年度上訴字第251 號判處有期徒刑3 年10月確定，其入監
    服刑後，於93年10月15日縮刑期滿執行完畢等情，有刑案資
    料查註紀錄表及臺灣高等法院被告前案紀錄表各1 份附卷可
    稽。詎其於前開有期徒刑執行完畢後5 年內，復犯本案有期
    徒刑以上之施用第一級毒品罪、施用第二級毒品罪，均構成
    累犯，應各依刑法第47條之規定，加重其刑。
  (五)爰審酌被告前已因施用毒品案件經觀察、勒戒及強制戒治，
    且於94年間因連續施用第一級毒品案件，經本院以94年度訴
    字第938 號判處有期徒刑8 月確定（現於台灣高雄第二監獄
    執行中），有前開紀錄表可憑，本應徹底戒除毒癮，不料其
    竟仍繼續施用毒品，顯見其並無戒除毒害之決心，本不宜寬
    貸，惟念其犯後坦承犯行，施用毒品乃自戕一己之身體健康
    ，並具有病患性人格之特質，行為本身對社會所造成之危害
    並非直接、鉅大等其他一切情狀，分別量處如主文所示之刑
    ，並定其應執行之刑，以資懲儆。
四、沒收部分：
    末按查獲之第一、二級毒品及專供製造或施用第一、二級毒
    品之器具，不問屬於犯人與否，均沒收銷燬之，毒品危害防
    制條例第18條第1 項前段定有明文。查扣案之不明粉末1 小
    包，經鑑定結果確含第一級毒品海洛因之成分，業如上述，
    而盛裝上開扣案毒品1 包之空包裝袋（重0.19公克），雖經
    法務部調查局就之與其所盛裝之第一級毒品海洛因分別鑑析
    其重量，有法務部調查局前開鑑定通知書1 紙在卷可憑，惟
    因法務部調查局一般係以傾倒之方式，將包裝袋內之第一級
    毒品海洛因倒出而與包裝袋分離而稱重，必要時，輔以刮杓
    刮取袋內粉末，然無論依何種方式分離，包裝袋內均有極微
    量之第一級毒品海洛因殘留，業經法務部調查局93年3 月19
    日調科壹字第09300113060 號函釋在案，此為本院職務上已
    知之事實，足認前開空包裝袋（重0.19公克），內含極微量
    第一級毒品海洛因殘留而無法析離，均應整體視為查獲之第
    一級毒品海洛因，依毒品危害防制條例第18條第1 項前段之
    規定，不問屬於犯人與否，均宣告沒收銷燬之。至鑑驗所耗
    損之毒品，既已費失，自無庸宣告沒收銷燬。
據上論斷，應依刑事訴訟法第273 條之1 第1 項、第284 條之1
、第299 條第1 項前段，毒品危害防制條例第10條第1 項、第2
項、第18條第1 項前段，刑法第11條前段、第47條、第51條第5
款，判決如主文。
本案經檢察官乙○○到庭執行職務。
中    華    民    國    95    年    6     月    14    日
                  刑事第八庭    法  官  李育信
以上正本證明與原本無異。
如不服本判決，應於送達後10日內，向本院提出上訴狀。
中    華    民    國    95    年    6     月    14    日
                                書記官  李春慧
附錄本案論罪科刑法條：
毒品危害防制條例第10條
施用第一級毒品者，處6月以上5年以下有期徒刑。
施用第二級毒品者，處3年以下有期徒刑。


司法院資訊處製作；財團法人民間司法改革基金會備份。
